# 请教陈版主，天然气管道改造入账问题

提问人：yan7822 时间：2017-07-04 12:12:37
请教陈版主，政府出于城市规划考虑，与天然气企业签订合同，要求对已铺设的管道实行改道，目前有 2 种处理方法： 1.政府直接付款给公司，由公司自建，施工发票由施工方直接提供于公司，补偿款支付方不要求公司提供发票 2.政府直接付款给施工单位，或由公司进行代收代付。由公司指定或对方指定的工程单位施工，施工发票直接提供于付款方 上述两个事项财务上如何处理？第二种方式是否应考虑为非货币交换？@chenyiwei

回答人：chenyiwei
这两种安排在经济实质上是一致的，相当于不具有商业实质的非货币性交换（如果重新铺设的管道的输送能力和被拆除的原有管道相同）。建议按照被拆除管道的原账面价值作为新管道的入账价值。